臺北高等行政法院裁定
　　　　　　　　　　　　　　　　　　 96年度停字第00162號
聲　請　人　甲○○
相　對　人　臺北市稅捐稽徵處
代　表　人　乙○○（處長）
訴訟代理人　丙○○
上列當事人間因聲請停止執行事件，聲請人聲請停止相對人所屬
中南分處中華民國96年7 月9 日北市稽中南乙字第09630691700
號函檢送繳款書處分之執行，本院裁定如下：
    主  文
聲請駁回。
聲請程序費用由聲請人負擔。
    理  由
一、按「原處分或決定之執行，除法律另有規定外，不因提起行
    政訴訟而停止。」、「於行政訴訟繫屬中，行政法院認為原
    處分或決定之執行，將發生難於回復之損害，且有急迫情事
    者，得依職權或依聲請，裁定停止執行。但於公益有重大影
    響，或原告之訴在法律上顯無理由者，不得為之。」行政訴
    訟法第116 條第1 項及、第2 項分別定有明文。而所謂「難
    於回復之損害」，係指其損害不能回復原狀，或不能以金錢
    賠償，或在一般社會通念上，如為執行可認達到回復困難之
    程度而言；又所稱「急迫之情事」，一般而言亦認有發生難
    以回復之損害者，為具有停止執行之緊急必要性，故如聲請
    停止執行不備上揭停止執行要件者，即應予以駁回。
二、本件聲請意旨略以：
(一)、相對人所屬中南分處違法以不具合法有效之執行名義，強行
    違法徵收聲請人在訴訟繫屬中依法應暫緩移送執行之民國（
    下同）89年度半數房屋稅款，並強行移送法務部行政執行署
    臺北行政執行處違法執行，已嚴重侵害聲請人之法律利益。
    系爭於89年提起之房屋稅行政救濟事件，先後經鈞院於94年
    11月8 日作成93年度訴字第137 號判決、最高行政法院於96
    年6 月15日作成96年度判字第1061號判決、96年6 月22日作
    成96年度裁字第1319號裁定，惟該判決及裁定，業因合法之
    「再審之訴」及「聲請再審」獲最高行政法院受理為96年度
    再字第239 號及96年度聲再字第524 號案，而成為不確定。
(二)、相對人涉嫌假藉曲解法令、既已得逞之90至96年度違法徵收
    事件，臺北行政執行處稱已繳納（係由第三人蓄意繳納）即
    不得撤銷及回復原狀，明顯有違法理正義。相對人在96年8
    月10日前已知最高行政法院96年度判字第1061號判決不確定
    ，卻仍然據之以開出之單照編號（房96）0000000 號之「補
    稅89年房屋稅繳款書」（亦未記載全體納稅義務人之姓名即
    未取得該繳款書的合法執行名義）於96年11月12日違法移送
    臺北行政執行處違法執行，濫權違法，將致聲請人無從回復
    之損害，爰依行政訴訟法第116 條第2 項前段聲請停止相對
    人所屬中南分處96年7 月9 日北市稽中南乙字第0963069170
    0 號函檢送繳款書之執行云云。
三、依首開說明，當事人對於行政機關之行政處分，雖得聲請行
    政法院裁定停止執行，但應以事實上如經執行，將發生難於
    回復之損害，且有急迫情事者，始足當之。本件相對人所屬
    中南分處以96年7 月9 日北市稽中南乙字第09630691700 號
    函檢送之繳款書，乃係補徵聲請人89年房屋稅；觀諸聲請人
    所指稱其因系爭房屋稅之執行，致生難以回復之損害，無非
    係指其財產權所受之損害。然財產權所受損害，依一般社會
    通念，客觀上非屬不能以金錢賠償予以填補，且其金額未達
    1 萬元，要非屬何急迫難以回復之損害情事；況系爭89年度
    房屋稅行政救濟事件，已經最高行政法院96年6 月15日96年
    度判字第1061號判決確定在案，縱聲請人對該確定判決提起
    再審之訴，亦不影響該確定判決之效力。故聲請人聲請停止
    執行，核與首揭停止執行之要件不符，其聲請不合法，應予
    駁回。至聲請人其餘就本案部分所為之主張，乃非本件停止
    執行之聲請事件所須審酌，併此敘明。
四、據上論結，本件聲請人之聲請為無理由，依行政訴訟法第10
    4 條、民事訴訟法第95條、第78條，裁定如主文。
中　　華　　民　　國　　96　　年　  12　　月　 27  　 日
                        第七庭審判長法  官　李得灶
                                    法  官　黃秋鴻
                                    法  官　林玫君
上為正本係照原本作成。
如不服本裁定，應於送達後10日內向本院提出抗告狀（須按他造
人數附繕本）。
中　　華　　民　　國　　96　　年　  12　　月　 27  　 日
            　　　　　　　    　　　書記官  黃明和
